【裁判字號】    97,易,92
【裁判日期】    970320
【裁判案由】    竊盜等
【裁判全文】
臺灣屏東地方法院刑事判決                97年度易字第92號
公  訴  人  臺灣屏東地方法院檢察署檢察官
被      告  甲○○
                    現羈押於屏東看守所
上列被告因竊盜等案件，經檢察官提起公訴（96年度毒偵字第21
01號、96年度偵字第7289、4576、7819號、97年度偵字第21號）
，嗣因被告就被訴犯罪事實為有罪之陳述，並聽取當事人之意見
後，改行簡式審判程序並判決如下：
    主  文
甲○○施用第二級毒品，累犯，處有期徒刑陸月，扣案甲基安非
他命壹包（毛重零點公克），沒收銷燬；又犯竊盜罪，累犯，
處有期徒刑月；又犯踰越安全設備竊盜罪，累犯，處有期徒刑
柒月；又犯竊盜罪，累犯，處有期徒刑月；又犯毀越門扇竊盜
罪，累犯，處有期徒刑柒月；又犯竊盜罪，累犯，處有期徒刑
月。應執行有期貳年貳月，扣案甲基安非他命壹包（毛重零點
公克），沒收銷燬。
    事  實  及  理  由
一、依刑事訴訟法第310 條之2 之規定，簡式審判程序有罪判決
    書之製作，準用同法第454 條規定。依刑事訴訟法第454 條
    第2 項規定，如認定犯罪事實、證據及應適用之法條，與起
    訴書記載相同者，得引用之。
二、本件犯罪事實、證據及應適用之法條，除應更正或補充如下
    外，均引用檢察官起訴書之記載：
  (一)犯罪事實：
    被告甲○○前於民國90年間，因施用毒品案件，經本院以
      90年度毒聲字第178 號裁定觀察勒戒後，認無繼續施用毒
      品傾向，於90年3 月30日釋放，並由臺灣屏東地方法院檢
      察署檢察官以90年度毒偵字第158 號不起訴處分確定；又
      於92年間，因施用毒品案件，經本院以92年度毒聲字第98
      號裁定送勒戒處所觀察勒戒後，認無繼續施用毒品傾向，
      於92年4 月10日釋放，並由同署檢察官以92年度毒偵字第
      117 號為不起訴處分。詎仍不能戒除施用毒品之惡習，竟
      基於施用第二級毒品之犯意，於96年10月22日23時許，在
      屏東縣枋山鄉○○村○○路9 號住處內，以將甲基安非他
      命置於電燈泡內以火燒烤後，再用吸管插入燈泡內吸食煙
      霧之方式，施用第二級毒品甲基安非他命一次。嗣於96年
      10月23日9 時30分許，為警在屏東縣枋山鄉○○村○○路
      11之8 號旁工寮內查獲，並扣得甲基安非他命1 包（毛重
      0.3公克）。
    甲○○復基於意圖為自己不法所有之竊盜犯意，分別於：
      (1)96年9 月中旬某日14時分許，在屏東縣獅子鄉○○段某
        處芒果園工寮內，徒手竊得林東泰所有之抽水馬達機具
        1 組（已發還）。
      (2)96年9 月24日17時許，在屏東縣枋山鄉○○村○○路1
        之6 號「豐揚」小吃部，將窗戶之冷氣機自外面往內推
        入後，踰越該窗戶之安全設備，入內徒手竊得黃碧霞所
        有現金新臺幣（下同）5,000 元。
      (3)96年10月26日12時許，在屏東縣枋寮鄉○○村○○路30
        7號，趁該該處大門未關，侵入該住宅內（侵入住宅部
        分未據告訴），徒手竊得傅木龍所有之行動電話及機車
        鑰匙各1支及身分證、機車駕駛執照、健保卡各1張。
      (4)96年11月25日凌晨0時許，在屏東縣枋山鄉○○村○○
        路11號工寮，以石頭砸毀大門玻璃，並踰越該大門侵入
        工寮內（毀損及侵入建築物部分，均未提據告訴），從
        手竊得電動搬運車1輛（已發還）。
      (5)96年12月5 日15時10分許，屏東縣枋山鄉○○段某芒果
        園內，趁張文生未將鑰匙取出，即徒手竊得張正雄所有
        而為張文生使用之車牌號碼為NF5- 657號重型機車1 輛
        （已發還）。
  (二)論罪科刑：
    核被告就上開(一)之所為，係犯毒品危害防制條例第10條
      第2 項之施用第二級毒品罪；就上開(一)之(1)、(3)、(5)所
      為，係犯刑法第320 條第1 項之竊盜罪；就上開(一)之(2)
      所為，係犯刑法第321 條第1 項第2 款之踰越安全設備竊
      盜罪；就上開(一)之(4)所為，係犯刑法第321 條第1 項第2
      款之毀越門扇竊盜罪。公訴人於本院審理時已就上開(一)
      之(2)、(4)之犯行，變更起訴法條為刑法第321 條第1 項第
      2 款，本院自無庸依刑事訴訟法第300 條變更起訴法條，
      附此敘明。
    累犯：被告於87年間，因竊盜、強盜案件，經本院以87年
      度少訴字第8 號判決分別判處有期徒刑4 月、2 年10月，
      定應執行刑3 年，緩刑5 年確定，嗣於緩刑期內之91年間
      犯竊盜罪，經本院以91年度易字第1467號判決判處有期徒
      刑8 月確定，並由本院撤銷上開緩刑之宣告，二罪接續執
      行，於95年10月20日因縮短刑期假釋出獄並付保護管束，
      甫於96年1 月8 日因保護管束期滿假釋未經撤銷，以執行
      完畢論，有卷存臺灣高等法院被告前案紀錄表1 紙可稽，
      其於有期徒刑執行完畢後，五年以內故意再犯有期徒刑以
      上之罪，為累犯，均應依法加重其刑。
    數罪併罰：被告所犯上開六罪間，犯意各別，應予分論併
      罰。
    本院審酌被告有多次施用毒品犯行，有上開被告前案紀錄
      表可查，竟再為本案犯行，足見其不思悔改，自制力亦顯
      不佳，又被告為國中肄業，有警卷調查筆錄受詢問人資料
      欄可稽，智識程度非高，被告71年11月6 日出生，正值青
      壯，不思以己力獲財物，竟圖不勞而獲，而以竊盜方式為
      之，且毫不尊重他人財產權，自應受相當之刑事非難，惟
      考量被告於本院審理時即能坦承犯行，犯後態度良好，而
      其施用毒品行為於本質上係屬自我戕害行為，並未對社會
      造成直接而過鉅之損害，反社會性之程度應屬較低，且所
      竊得之物，已部分返還被害人等一切情狀，分別量處如主
      文所示之刑，並定應執行刑，以示懲戒。
    扣案甲基安非他命（毛重0.3公克），應依毒品危害防制
      條例第18條第1項前段規定，沒收銷燬之。
三、據上論斷，應依刑事訴訟法第273 條之1 第1 項、第299 條
    第1 項前段、第310 條之2 、第454 條第2 項，毒品危害防
    制條例第10條第2 項、第18條第1 項前段，刑法第11條、第
    320 條第1 項、第321 條第1 項第2 款、第47條第1 項、第
    51條第5 款，判決如主文。
中    華    民    國    97    年    3     月    20    日
                  刑事第一庭    法  官  曾吉雄
以上正本證明與原本無異。
如不服本判決應於收受本判決送達後十日內向本院提出上訴書狀，
其未敘述上訴理由者，並得於提起上訴後十日內向本院補提理由
書狀（均須按他造當事人之人數附繕本）「切勿逕送上級法院」
中    華    民    國    97    年    3     月    20    日
                                書記官  卓春成
本件論罪科刑法條：
毒品危害防制條例第10條第2項：
施用第二級毒品者，處 3 年以下有期徒刑。
刑法第320條第1項：
意圖為自己或第三人不法之所有，而竊取他人之動產者，為竊盜
罪，處五年以下有期徒刑、拘役或五百元以下罰金。
刑法第321條第1項第2款：
犯竊盜罪而有左列情形之一者，處六月以上、五年以下有期徒刑：
二、毀越門扇、牆垣或其他安全設備而犯之者。


司法院資訊處製作；財團法人民間司法改革基金會備份。
